臺灣臺中地方法院刑事判決　　　　　　　100年度易字第347號
公　訴　人　臺灣臺中地方法院檢察署檢察官
被　　　告　張家核原名劉友.
上列被告因詐欺案件，經檢察官提起公訴（99年度偵字第4290號
、第11739號、第11740號、第11741號、第11742號、第16998 號
、第22842號）及移送併辦（100年度偵字第1664號、第4489號）
，於本院準備程序進行中，被告就被訴事實為有罪之陳述，經合
議庭裁定改以簡式審判程序審理，判決如下：
    主  文
張家核共同犯詐欺取財罪，處有期徒刑陸月，如易科罰金，以新
臺幣壹仟元折算壹日。
    犯罪事實
一、張家核（原名劉友）於民國98年9 月間，透過網際網路得
    悉某真實姓名年籍均不詳，綽號分別為「小陳」、「王先生
    」之成年男子，可以以行動電話帳單4折或4.5折之價格，代
    為繳納行動電話費用，遂向其友人即址設臺中市○○路66號
    「亞太通訊行」之負責人柯大鵬（業經本院於100年6月1 日
    判處有期徒刑4月）告知前開訊息。張家核、柯大鵬2人認有
    機可趁，遂共同基於意圖為自己不法所有之犯意聯絡或由張
    家核單獨基於意圖為自己不法所有之犯意，自98年10月間起
    迄至同年12月間，由柯大鵬在前開通訊行對外招攬，向陳麗
    玉、黃淑琦、孫原凱、蔡琦紳、陳雅雯等人表示可以以帳單
    金額8折之價格，代向各該電信公司繳納行動電話費用；另
    張家核單獨向鄭建華、張國棟、吳甜妮、黃士凱、馮祥瑀等
    人告知可以以4折至8折之價格代繳行動電話費用，致使如附
    表一、二所示之人陷於錯誤，誤認張家核、柯大鵬可代為繳
    納如附表一、二所示行動電話之帳單費用，遂將行動電話之
    相關資料及行動電話費用8折之金額直接或輾轉交予張家核
    、柯大鵬，再由張家核負責將收取如附表一、二所示之行動
    電話資料，以電子郵件寄予「小陳」、「王先生」，並將前
    開帳單金額4折、4.5折之費用以匯款匯入綽號「小陳」、「
    王先生」之人所提供之國泰世華商業銀行新店分行帳號0000
    00000000000號帳戶及臺北富邦商業銀行股份有限公司八德
    分行帳號0000000000000000847號帳戶內，張家核、柯大鵬2
    人藉此方式賺取前開價差。而「小陳」、「王先生」取得如
    附表一、二所示之行動電話資料後，另意圖為自己不法所有
    （就以下盜用信用卡部分，張家核、柯大鵬與「小陳」、「
    王先生」等人並不具有犯意聯絡及行為分擔），先經由不詳
    管道，取得如附表一、二備註欄所示之人之信用卡卡號及識
    別碼後，再於附表一、二所示之時間，在不詳地點，利用威
    寶電信股份有限公司（下稱威寶公司）及遠傳電信股份有限
    公司（下稱遠傳公司）、臺灣大哥大股份有限公司（下稱臺
    哥大公司）及亞太電信股份有限公司（下稱亞太公司）之語
    音繳款系統或網路繳款系統，冒以真正持卡人之名義，擅自
    輸入附表一、二備註欄所示之信用卡卡號、有效年月及識別
    碼等電磁紀錄資料行使，佯以如附表一、二所示之信用卡持
    卡人同意以上開信用卡支付如附表一、二所示之行動電話電
    信費用，使中國信託商業銀行、兆豐國際商業銀行及玉山銀
    行承辦人員陷於錯誤，誤以為係黃惠娟、陳芷羚、王美華、
    陳瑜芳、林政佑、游燕珠、黃義睹、王主玫、林麗美、羅元
    豪等人以該語音繳款系統或網路繳款系統刷卡繳納如附表一
    、二所示之行動電話電信費用，因而支付如附表一、二所示
    之刷卡金額給威寶公司、遠傳公司、臺哥大公司、亞太公司
    ，足以生損害於中國信託商業銀行、兆豐國際商業銀行、玉
    山銀行及黃惠娟、陳芷羚、王美華、陳瑜芳、林政佑、游燕
    珠、黃義睹、王主玫、林麗美、羅元豪等人。嗣黃惠娟等人
    接獲銀行行員通知，始知悉上開信用卡遭盜刷而報警處理，
    始查悉上情。
二、案經臺北市政府警察局大安分局暨臺北市政府警察局內湖分
    局報告臺灣士林地方法院檢察署、臺北縣政府警察局報告臺
    灣板橋地方法院檢察署呈請臺灣高等法院檢察署檢察長令轉
    臺灣臺中地方法院檢察署檢察官偵查起訴及移送併辦。
     理  由
一、按除被告所犯為死刑、無期徒刑、最輕本刑為3 年以上有期
    徒刑之罪或高等法院管轄第一審案件者外，於刑事訴訟法第
    273條第1項程序進行中，被告先就被訴事實為有罪之陳述時
    ，審判長得告知被告簡式審判程序之旨，並聽取當事人、代
    理人、辯護人及輔佐人之意見後，裁定進行簡式審判程序，
    為刑事訴訟法第273條之1第1 項所明定；而簡式審判程序，
    貴在審判程序之簡省、便捷，故調查證據程序宜由審判長便
    宜行事，以適當之方法行之即可。是簡式審判程序中關於調
    查證據之程序，亦予簡化，關於證據調查之次序、方法之預
    定、證據調查請求之限制、證據調查之方法、證人、鑑定人
    之詰問方式等，均不須強制適用一般審判程序之規定。又因
    被告對犯罪事實不爭執，可認定被告並無行使反對詰問權之
    意，因此有關傳聞證據之證據能力限制，亦無庸適用。刑事
    訴訟法乃增訂第273條之2規定「簡式審判程序之證據調查，
    不受第159條第1項、第161條之2、第161條之3、第163條之1
    及第164條至第170條規定之限制」。本件經本院依上開規定
    適用簡式審判程序，是下列所採用之證據，均不受傳聞證據
    證據能力之限制，均有證據能力。
二、訊據被告張家核對其被訴犯有如犯罪事實欄所載之犯罪，於
    警詢、偵查及本院審理中，均自白不諱，核與共犯柯大鵬於
    警詢、偵訊及本院審理時之供述相符，並有證人張湘綾、林
    建宏、鄭麗月、陳雯雅、黃新菱、楊承泰、王淑娟、謝淑真
    、賴怡君、羅昭明、黃蔡秀李、林昆民、謝羽茜、陳美惠、
    黃惠娟、陳芷羚、王美華、陳瑜芳、林政佑、游燕珠、黃義
    睹、林麗美、王主玫、羅元豪於警詢時、證人賴宗華於檢察
    事務官詢問時、證人洪昭維、黃士凱、馮祥瑀、莊涎彰、林
    佳慧、陳麗玉、鄒依庭、黃淑琦、孫原凱、蔡琦紳、鄭建華
    、陳雯欣、張敏慈、吳甜妮、阮愛雯、凌子軒於警、偵訊之
    證述及證人林若喬、洪劉夏姿、陳雅雯於偵查中之證述在卷
    可參，並有臺北縣政府警察局三峽分局三峽派出所受理各類
    案件紀錄表、受理刑事案件報案三聯單、信用卡交易明細表
    、切結書（黃惠娟部分）、臺南縣警察局新營分局鹽水分駐
    所受理各類案件紀錄表、受理刑事案件報案三聯單、冒用明
    細（陳芷羚部分）、臺中市警察局第五分局松安派出所受理
    各類案件紀錄表、受理刑事案件報案三聯單、信用卡交易明
    細表（王美華部分）、臺南市警察局第二分局博愛派出所受
    理各類案件紀錄表、聲明書、冒用明細（陳瑜芳部分）、兆
    豐國際商業銀行持卡人聲明書暨申訴書、信用卡疑似偽冒案
    件冒用明細（林政佑部分）、臺北縣政府警察局新店分局江
    陵派出所受理各類案件紀錄表、受理刑事案件報案三聯單、
    信用卡交易明細表、聲明書、切結書、信用卡帳單（游燕珠
    部分）、高雄市政府警察局苓雅分局民權路派出所受理各類
    案件紀錄表、受理刑事案件報案三聯單、信用卡交易明細表
    （黃義睹部分）、臺南縣警察局歸仁分局歸仁派出所受理各
    類案件紀錄表、受理刑事案件報案三聯單、信用卡交易明細
    表（林麗美部分）、內政部警政署反詐騙案件紀錄表、王主
    玫聲明書、切結書、信用卡交易明細表（王主玫部分）、新
    竹縣政府警察局竹東分局竹東派出所受理刑事案件報案三聯
    單、受理各類案件紀錄表、內政部警政署反詐騙案件紀錄表
    、受理詐騙帳戶通報警示簡便格式表、信用卡交易明細表（
    羅元豪）、網際光華螞蟻市場之通信市場頁面資料、臺哥大
    公司99年1月7日、99年1月13日、99年3月26日、99年5月6日
    、99年6月21日、99年10月4日函覆資料、遠傳公司98年12月
    3日、98年12月10日、98年12月22日、98年12月25日、99年1
    月7日、99年2月6日、99年5月21日、99年6 月21日、99年10
    月20日函覆資料、亞太公司函覆資料、威寶公司函覆資料、
    相片影像資料查詢結果、指認犯罪嫌疑人紀錄表、被害人吳
    甜妮、陳麗玉指認被告張家核口卡照片等件，附卷足稽。堪
    認被告張家核對其被訴犯有如犯罪事實欄所載犯罪所為之自
    白認罪供述核與本案客觀事實相符，堪以採為本案斷罪之依
    據。而查如附表二各編號所示之被害人係經由被告張家核向
    證人鄭建華、吳甜妮、黃士凱、馮祥瑀等人告知可以以5 折
    至8 折之價格代繳行動電話費用，致陷於錯誤，誤認被告張
    家核可代為繳納行動電話帳單費用，遂將行動電話之相關資
    料及行動電話費用8 折之金額直接或經由證人鄭建華、吳甜
    妮、黃士凱、馮祥瑀轉交予被告張家核，再由被告張家核代
    繳之事實，迭據被告張家核於警詢、偵查中供述明確，並經
    證人鄭建華、黃士凱、馮祥瑀、吳甜妮於警詢、偵查中，均
    證述明確，顯然如附表二各編號所示之行動電話門號之費用
    確係由被告張家核單獨招攬並收取，應與同案被告柯大鵬無
    涉，此外，復無積極證據證明同案被告柯大鵬就此部分有與
    被告張家核具有犯意聯絡，是堪認被告張家核就上開部分與
    同案被告柯大鵬間應無犯意聯絡及行為分擔可言，併此敘明
    。是綜上所述，本案事證明確，被告張家核犯上開詐欺取財
    罪，洵堪認定，應依法予以論罪科刑。
三、核被告張家核所為，係犯刑法第339條第1項之詐欺取財罪。
    起訴書及併案意旨書均論以刑法第339條第2項詐欺得利罪，
    然本件被告張家核係藉由向如附表一、二所示之被害人收取
    高於其付予綽號「小陳」、「王先生」金額之電信費後，從
    中獲取財物，其所犯應為刑法第339條第1項詐欺取財罪，且
    本件基本犯罪事實同一，應予變更起訴法條。被告張家核就
    犯罪事實欄所載向如附表一所示之被害人詐欺取財犯行，與
    同案被告柯大鵬有犯意聯絡與行為分擔，應論以共同正犯。
    惟並無證據證明公訴意旨所認之被告張家核就犯罪事實欄所
    載向如附表二所示之被害人詐欺取財犯行，與同案被告柯大
    鵬有犯意聯絡及行為分擔；及被告張家核向附表一、二所示
    之被害人收取高於其付予綽號「小陳」、「王先生」金額之
    電信費，賺取其中差額之方式以詐欺取財之犯行，與綽號「
    小陳」、「王先生」亦有犯意之聯絡，均不認定為共同正犯
    ，併此敘明。又被告張家核以上開手法詐騙被害人之行為，
    方式同一，行為持續且係在密切緊接之時間、同一地點內反
    覆、持續為之，顯見被告張家核應係基於單一包括犯意為之
    ，依社會通念，於客觀上堪認為符合一個反覆、延續性之行
    為觀念，依集合犯概念僅論以一罪。檢察官就如附表二編號
    18 （即臺灣臺中地方法院檢察署100年度偵字第4489號移送
    併辦部分）、如附表二編號19、20（即臺灣臺中地方法院檢
    察署100年度偵字第1644號部分）等事實並未起訴，惟此部
    分應為起訴效力所及，且經檢察官移送併辦，本院應併予審
    理。爰審酌被告張家核年輕力壯，竟不思付出勞力賺取金錢
    供己花用，利用明顯不合常情之繳費方式，使被害人陷於誤
    信而給與電信資料與金錢，再被告張家核於犯後已坦承犯行
    ，堪認已有悔意，另參酌本件所詐騙之金額非詎，且已賠償
    部分被害人及檢察官求處之刑等一切情狀後，爰量處如主文
    之刑，並諭知易科罰金之折算標準，以示懲儆。
四、不另為無罪諭知部分：
    公訴意旨認被告張家核與同案被告柯大鵬、「小陳」、「王
    先生」共同基於意圖為自己不法之所有之犯意聯絡，自98年
    10月間起迄至同年12月間，由被告張家核向如附表三各編號
    所示之人收取高於其交由綽號「小陳」、「王先生」之人代
    繳之行動電話費用，藉以賺取前開價差；又公訴意旨以被告
    張家核嗣將收取之行動電話資料以電子郵件寄予「小陳」、
    「王先生」後，「小陳」、「王先生」先經由不詳管道，取
    得黃惠娟、陳芷羚、王美華、陳瑜芳、林政佑、游燕珠、黃
    義睹、王主玫、林麗美等人之信用卡卡號及識別碼後，再利
    用威寶公司及遠傳公司、臺哥大公司、亞太公司及和信公司
    之語音繳款系統或網路繳款系統，冒以真正持卡人之名義，
    擅自輸入上開持卡人之信用卡卡號、有效年月及識別碼等電
    磁紀錄資料行使，佯以上開信用卡持卡人等人同意以上開信
    用卡支付各該行動電話電信費用，使中國信託商業銀行、兆
    豐國際商業銀行及玉山銀行承辦人員陷於錯誤，誤以為係黃
    惠娟、陳芷羚、王美華、陳瑜芳、林政佑、游燕珠、黃義睹
    、王主玫、林麗美等人以該語音繳款系統或網路繳款系統刷
    卡繳納各該行動電話電信費用，因而支付各該刷卡金額給威
    寶公司、遠傳公司、臺哥大公司、亞太公司、和信公司，足
    以生損害於中國信託商業銀行、兆豐國際商業銀行、玉山銀
    行及黃惠娟、陳芷羚、王美華、陳瑜芳、林政佑、游燕珠、
    黃義睹、王主玫、林麗美等人，因認被告張家核上開部分亦
    涉有刑法第339條第2項之詐欺得利罪嫌等語。惟查：
（一）本件被告張家核與同案被告柯大鵬2 人係藉由向被害人收
      取高於付予綽號「小陳」、「王先生」金額之電信費用後
      ，從中獲取財物，其所犯應為刑法第339條第1項之詐欺取
      財罪，已如前述，公訴意旨認應成立刑法第339條第2項之
      詐欺得利罪嫌，容有誤會，合先敘明。
（二）又按犯罪事實應依證據認定之，無證據不得認定犯罪事實
      ，不能證明被告犯罪者，應諭知無罪之判決，刑事訴訟法
      第15 4 條第2項、第301條第1項分別定有明文。又犯罪事
      實之認定，應憑證據，如未能發現相當證據，或證據不足
      以證明，自不能以推測或擬制之方法，作為裁判基礎；且
      認定犯罪事實所憑之證據，雖不以直接證據為限，間接證
      據亦包括在內，然而無論直接證據或間接證據，其為訴訟
      上之證明，須於通常一般之人均不致有所懷疑，而得確信
      其為真實之程度者，始得據為有罪之認定，倘其證明尚未
      達到此一程度，而有合理之懷疑存在而無從使事實審法院
      得有罪之確信時，即應由法院為諭知被告無罪之判決（最
      高法院40年臺上字第86號、76年臺上字第4986號判例意旨
      參照）。再檢察官對於起訴之犯罪事實，仍應負提出證據
      及說服之實質舉證責任，倘其所提出之證據，不足為被告
      有罪之積極證明，或其指出證明之方法，無從說服法院以
      形成被告有罪之心證，基於無罪推定之原則，自應為被告
      無罪判決之諭知（最高法院92年度臺上字第128 號判例意
      旨參照）。
（三）經查：如附表三各編號所示之行動電話門號均為同案被告
      柯大鵬自己持用，且相關費用亦係由同案被告柯大鵬自行
      將行動電話費用4 折之金額交由被告張家核代為繳納，業
      據同案被告柯大鵬供述明確，是被告張家核就此部分並無
      起訴書所載之以向被害人收取高於實際所繳納之費用賺取
      差價之情形，故公訴意旨認被告張家核此部分亦涉有詐欺
      得利（應係詐欺取財）罪嫌，容有誤會。至就被告張家核
      對於綽號「小陳」、「王先生」之人係以黃惠娟、陳芷羚
      、王美華、陳瑜芳、林政佑、游燕珠、黃義睹、王主玫、
      林麗美等人之信用卡，利用威寶公司及遠傳公司、臺哥大
      公司、亞太公司及和信公司之語音繳款系統或網路繳款系
      統，冒以真正持卡人之名義，擅自輸入上開持卡人之信用
      卡卡號、有效年月及識別碼等電磁紀錄資料行使之方式，
      繳交各該行動電話電信費用等情是否知情，而有犯意之聯
      絡乙節，訊據被告張家核堅詞否認，其於警詢、偵查及本
      院審理時迭供稱：伊是在網路上看到綽號「小陳」、「王
      先生」刊登之廣告說可以幫人家代繳電話費用，但伊事先
      並不知道他們如何幫伊繳款，伊有聽過電信公司有電話費
      用之折扣優惠，至於折扣多少伊不知道，且伊有問「小陳
      」、「王先生」說為何可以用4 折去代繳行動電話費用，
      他們說他們有自己的通路管道可以去繳，因為他們繳完之
      後，伊有打電話去電信公司查詢，電信公司也回覆伊款項
      有入帳，之後電信公司有通知伊之前繳納之電話費用要另
      外繳費，但是他們的理由是說交易取消，並未說明是因為
      盜刷他人信用卡之緣故等語（見上開警卷第21、22頁、第
      4290號偵卷二第121、122頁、本院100年6月23日簡式審判
      筆錄第11頁），則被告張家核是否知悉綽號「小陳」、「
      王先生」之人係以盜刷他人信用卡方式繳交電話費用乙節
      ，已非無疑，此外，復無其他事證足認被告張家核就綽號
      「小陳」、「王先生」之人以盜刷他人信用卡方式繳交電
      話費用之犯行有何犯意之聯絡，其犯罪嫌疑自有不足。
（四）綜上，公訴意旨所指被告張家核涉犯上開部分犯行，核屬
      有誤，原應為被告張家核此部分無罪之判決。惟因公訴意
      旨認為上開部分若分別成立犯罪，與前揭經論罪科刑之犯
      罪事實附表一、二所示部分，有集合犯之實質上一罪關係
      ，爰不另為無罪之諭知（本件經本院為簡式審判程序裁定
      後，當事人均無異議，並經言詞辯論，故仍得進行簡式審
      判程序，最高法院96年度臺非字第208 號判決意旨參照）
      。
五、併辦退回部分：
    另臺灣臺中地方法院檢察署100 年度偵字第1644號移送併辦
    意旨略以：劉友（即被告張家核）於98年11月間，透過網
    際網路得悉某成年男子可以行動電話帳單4折之價格，代為
    繳納行動電話費用後，竟意圖為自己不法之所有，於98 年
    11月間某日，向柯大鵬表示可以代為繳納行動電話費用，致
    使柯大鵬陷於錯誤，將門號0000000000號行動電話帳單費用
    1332元交予張家核，藉以賺取差價；復臺灣臺中地方法院檢
    察署100年度偵字第1644號移送併辦及臺灣臺中地方法院檢
    察署100年度偵字第4489號移送併辦意旨另認：張家核將門
    號0000000000號、0000000000號、0000000000號（以上為
    100年度偵字第1644號移送併辦部分）、0000000000號（100
    年度偵字第4489號移送併辦部分）等行動電話資料，以電子
    郵件寄予「小陳」、「王先生」，再由「小陳」、「王先生
    」經由不詳管道取得羅元豪、游燕珠等人之信用卡卡號及識
    別碼等資料後，利用遠傳公司、臺哥大公司、亞太公司之語
    音繳款系統，輸入上開持卡人之信用卡卡號及識別碼等資料
    ，使玉山銀行承辦人員陷於錯誤，誤以為係羅元豪、游燕珠
    以該語音繳款系統刷卡繳納前開門號之電信費用，因而支付
    該等電信費用予遠傳公司、臺哥大公司及亞太公司，足以生
    損害於玉山銀行及羅元豪、游燕珠等語，因認被告張家核上
    開部分涉有刑法第339條第2項之詐欺得利罪嫌，與上開經本
    院認定有罪部分具有接續犯之關係，屬於實質上一罪等語。
    惟門號0000000000號行動電話係由黃美樺所申請並交付被告
    柯大鵬使用，且相關費用亦係由被告柯大鵬自行將行動電話
    費用4折之金額交由被告張家核代為繳納，業據證人黃美樺
    、被告柯大鵬供述明確，是被告張家核就此部分，並無移送
    併辦意旨書所載之以向被害人收取高於實際所繳納之費用賺
    取差價之情形，故移送併辦意旨認被告張家核此部分亦涉有
    詐欺得利（應係詐欺取財）罪嫌，容有誤會。另被告張家核
    是否知悉綽號「小陳」、「王先生」之人係以盜刷他人信用
    卡方式繳交電話費用乙節，並非無疑，復查無其他事證足認
    被告張家核就綽號「小陳」、「王先生」之人以盜刷他人信
    用卡方式繳交電話費用之犯行有何犯意之聯絡，其犯罪嫌疑
    已有不足，業如前述。而按未經起訴之犯罪，除與起訴之犯
    罪有審判不可分之關係外，其起訴之效力並不及於未起訴部
    分。又起訴部分雖為有罪，而未起訴部分為無罪、不受理或
    免訴者，當然無審判不可分關係，其起訴效力亦不及於未起
    訴之部分，法院自不得加以審判（最高法院89年度臺上字第
    5811號判決意旨參照）。是上開移送併辦部分，既未經檢察
    官起訴，且與本院認定有罪部分亦無裁判上一罪之關係，而
    為起訴效力所及，揆諸前揭說明，法院自無從就未經起訴部
    分併予審理，此併辦部分應退由檢察官另為適法處理。
據上論斷，依刑事訴訟法第273條之1第1項、第299條第1 項前段
、第300條，刑法第28條、第339條第1項、第41條第1項前段，刑
法施行法第1條之1第1項、第2項前段，判決如主文。
本案經檢察官李莉玲到庭執行職務。
中    華     民    國    100  年    7    月     6     日
                    刑事第四庭  法  官  黃益茂
    以上正本證明與原本無異。
如不服本判決應於收受送達後10日內向本院提出上訴書狀，並應
敘述具體理由；其未敘述上訴理由者，應於上訴期間屆滿後20日
內向本院補提理由書（均須按他造當事人之人數附繕本）「切勿
逕送上級法院」。
                                書記官  蔡秋明
中    華     民    國    100  年    7    月     6     日
附錄本件論罪科刑法條：
中華民國刑法第339條
（普通詐欺罪）
意圖為自己或第三人不法之所有，以詐術使人將本人或第三人之
物交付者，處 5 年以下有期徒刑、拘役或科或併科 1 千元以下
罰金。
以前項方法得財產上不法之利益或使第三人得之者，亦同。
前二項之未遂犯罰之。
附表一、柯大鵬招攬交由張家核代繳部分：
┌──┬─────┬───┬───┬───┬──┬────┬────────┐
│編號│行動電話門│申辦名│實際使│盜刷日│帳單│代繳對象│備註            │
│    │號、電信公│義人  │用人  │期    │金額│        │                │
│    │司        │      │      │      │    │        │                │
├──┼─────┼───┼───┼───┼──┼────┼────────┤
│ 1  │0000000000│鄒依庭│鄒依庭│98年11│363 │由陳麗玉│使用黃惠娟之玉山│
│    │亞太門號  │      │      │月21日│元  │交由柯大│銀行卡號00000000│
│    │          │      │      │      │    │鵬代繳，│00000000號信用卡│
│    │          │      │      │      │    │柯大鵬再│刷卡            │
│    │          │      │      │      │    │交由張家│                │
│    │          │      │      │      │    │核代繳  │                │
├──┼─────┼───┼───┼───┼──┼────┼────────┤
│ 2  │0000000000│黃淑琦│黃淑琦│98年10│972 │由黃淑琦│使用陳芷羚之中國│
│    │威寶門號  │      │      │月22日│元  │交由柯大│信託商業銀行卡號│
│    │          │      │      │      │    │鵬代繳，│0000000000000000│
│    │          │      │      │      │    │柯大鵬再│號信用卡刷卡    │
│    │          │      │      │      │    │交予張家│                │
│    │          │      │      │      │    │核代繳  │                │
├──┼─────┼───┼───┼───┼──┼────┼────────┤
│ 3  │0000000000│張湘綾│張湘綾│98年10│1343│同上    │同上            │
│    │威寶門號  │      │      │月24日│元  │        │                │
├──┼─────┼───┼───┼───┼──┼────┼────────┤
│ 4  │0000000000│林建宏│林建宏│98年11│301 │由陳麗玉│使用王美華之玉山│
│    │亞太門號  │      │      │月19日│元  │交由柯大│銀行卡號00000000│
│    │          │      │      │      │    │鵬代繳，│00000000號信用卡│
│    │          │      │      │      │    │柯大鵬再│刷卡            │
│    │          │      │      │      │    │交予張家│                │
│    │          │      │      │      │    │核代繳  │                │
├──┼─────┼───┼───┼───┼──┼────┼────────┤
│ 5  │0000000000│孫原凱│孫原凱│98年10│810 │由孫原凱│使用陳瑜芳之中國│
│    │威寶門號  │      │      │月24日│元  │交由柯大│信託商業銀行卡號│
│    │          │      │      │      │    │鵬代繳，│0000000000000000│
│    │          │      │      │      │    │柯大鵬再│號信用卡刷卡    │
│    │          │      │      │      │    │交予張家│                │
│    │          │      │      │      │    │核代繳  │                │
├──┼─────┼───┼───┼───┼──┼────┼────────┤
│ 6  │0000000000│蔡琦紳│蔡琦紳│98年10│240 │由蔡琦紳│同上            │
│    │威寶門號  │      │      │月29日│元  │交由柯大│                │
│    │          │      │      │      │    │鵬代繳，│                │
│    │          │      │      │      │    │柯大鵬再│                │
│    │          │      │      │      │    │交予張家│                │
│    │          │      │      │      │    │核代繳  │                │
├──┼─────┼───┼───┼───┼──┼────┼────────┤
│ 7  │0000000000│蔡琦紳│蔡琦紳│98年10│301 │同上    │同上            │
│    │威寶門號  │      │      │月29日│元  │        │                │
├──┼─────┼───┼───┼───┼──┼────┼────────┤
│ 8  │0000000000│陳宥霖│陳宥霖│98年11│4546│由陳宥霖│同上            │
│    │威寶門號  │      │（起訴│月4日 │元  │交由柯大│                │
│    │          │      │書誤載│      │    │鵬代繳，│                │
│    │          │      │為柯大│      │    │柯大鵬再│                │
│    │          │      │鵬）  │      │    │交予張家│                │
│    │          │      │      │      │    │核代繳  │                │
├──┼─────┼───┼───┼───┼──┼────┼────────┤
│ 9  │0000000000│蔡琦紳│蔡琦紳│98年12│300 │由蔡琦紳│使用林政佑之兆豐│
│    │威寶門號  │      │      │月15日│元  │交由柯大│國際商業銀行卡號│
│    │          │      │      │（起訴│    │鵬代繳，│0000000000000000│
│    │          │      │      │書誤載│    │柯大鵬再│號信用卡刷卡    │
│    │          │      │      │為16日│    │交予張家│                │
│    │          │      │      │）    │    │核代繳  │                │
├──┼─────┼───┼───┼───┼──┼────┼────────┤
│ 10 │0000000000│林若喬│林若喬│98年11│1809│由陳雅雯│使用游燕珠之玉山│
│    │遠傳門號  │      │      │月22日│元  │交予柯大│銀行卡號00000000│
│    │          │      │      │（起訴│    │鵬代繳，│00000000號信用卡│
│    │          │      │      │書誤載│    │柯大鵬再│刷卡            │
│    │          │      │      │為12日│    │交予張家│                │
│    │          │      │      │）    │    │核代繳  │                │
└──┴─────┴───┴───┴───┴──┴────┴────────┘
附表二、張家核單獨招攬部分：
┌──┬─────┬───┬───┬───┬──┬────┬────────┐
│編號│行動電話門│申辦名│實際使│盜刷日│帳單│代繳對象│備註            │
│    │號、電信公│義人  │用人  │期    │金額│        │                │
│    │司        │      │      │      │    │        │                │
├──┼─────┼───┼───┼───┼──┼────┼────────┤
│ 1  │0000000000│鄭麗月│鄭建華│98年11│1365│由鄭建華│使用黃惠娟之玉山│
│    │遠傳門號  │      │      │月19日│元  │交由張家│銀行卡號00000000│
│    │          │      │      │      │    │核代繳  │00000000號信用卡│
│    │          │      │      │      │    │        │刷卡            │
├──┼─────┼───┼───┼───┼──┼────┼────────┤
│ 2  │0000000000│陳雯雅│陳雯欣│98年11│474 │由陳雯欣│使用黃義睹之玉山│
│    │亞太門號  │（起訴│      │月19日│元  │交由吳甜│銀行卡號00000000│
│    │          │書誤載│      │      │    │妮代繳，│00000000號信用卡│
│    │          │為陳雅│      │      │    │吳甜妮再│刷卡            │
│    │          │雯）  │      │      │    │交由張家│                │
│    │          │      │      │      │    │核代繳  │                │
├──┼─────┼───┼───┼───┼──┼────┼────────┤
│ 3  │0000000000│賴怡君│黃士凱│98年11│1365│由黃士凱│同上            │
│    │遠傳門號  │      │      │月19日│元  │交由張家│                │
│    │          │      │      │      │    │核代繳  │                │
├──┼─────┼───┼───┼───┼──┼────┼────────┤
│ 4  │0000000000│羅昭明│鄭建華│98年12│1318│由鄭建華│使用王主玫之玉山│
│    │遠傳門號  │      │      │月1日 │元  │交由張家│銀行卡號00000000│
│    │          │      │      │      │    │核代繳  │00000000號信用卡│
│    │          │      │      │      │    │        │刷卡            │
├──┼─────┼───┼───┼───┼──┼────┼────────┤
│ 5  │0000000000│黃蔡秀│黃蔡秀│98年12│1735│由黃蔡秀│同上            │
│    │臺哥大門號│李    │李（起│月1日 │元  │李交由黃│                │
│    │          │      │訴書誤│      │    │士凱代繳│                │
│    │          │      │載為黃│      │    │，黃士凱│                │
│    │          │      │士凱）│      │    │再交由劉│                │
│    │          │      │      │      │    │友核代繳│                │
├──┼─────┼───┼───┼───┼──┼────┼────────┤
│ 6  │0000000000│林昆民│黃士凱│98年12│5053│由黃士凱│同上            │
│    │臺哥大門號│      │洪昭維│月1日 │元  │、洪昭維│                │
│    │          │      │      │      │    │交由張家│                │
│    │          │      │      │      │    │核代繳  │                │
├──┼─────┼───┼───┼───┼──┼────┼────────┤
│ 7  │0000000000│謝羽茜│謝羽茜│98年12│2602│由謝羽茜│同上            │
│    │臺哥大門號│      │（起訴│月1日 │元  │交由黃士│                │
│    │          │      │書誤載│      │    │凱代繳，│                │
│    │          │      │為黃士│      │    │黃士凱再│                │
│    │          │      │凱）  │      │    │交由張家│                │
│    │          │      │      │      │    │核代繳  │                │
├──┼─────┼───┼───┼───┼──┼────┼────────┤
│ 8  │0000000000│陳美惠│鄭建華│98年12│5116│由鄭建華│同上            │
│    │臺哥大門號│      │      │月1日 │元  │交由張家│                │
│    │          │      │      │      │    │核代繳  │                │
├──┼─────┼───┼───┼───┼──┼────┼────────┤
│ 9  │0000000000│鄭麗月│鄭建華│98年12│2301│由鄭建華│同上            │
│    │臺哥大門號│      │      │月1日 │元  │交由張家│                │
│    │          │      │      │      │    │核代繳  │                │
├──┼─────┼───┼───┼───┼──┼────┼────────┤
│ 10 │0000000000│黃新菱│黃新菱│98年12│2990│由黃新菱│同上            │
│    │臺哥大門號│      │（起訴│月1日 │元  │交由鄭建│                │
│    │          │      │書誤載│      │    │華代繳，│                │
│    │          │      │為鄭建│      │    │鄭建華再│                │
│    │          │      │華）  │      │    │交由張家│                │
│    │          │      │      │      │    │核代繳  │                │
├──┼─────┼───┼───┼───┼──┼────┼────────┤
│ 11 │0000000000│楊承泰│黃士凱│98年12│2321│由黃士凱│同上            │
│    │臺哥大門號│      │洪昭維│月1日 │元  │、洪昭維│                │
│    │          │      │      │      │    │交由張家│                │
│    │          │      │      │      │    │核代繳  │                │
├──┼─────┼───┼───┼───┼──┼────┼────────┤
│ 12 │0000000000│王淑娟│王淑娟│98年10│310 │由莊涎彰│使用陳芷羚之中國│
│    │威寶門號  │      │      │月24日│元  │交由馮祥│信託商業銀行卡號│
│    │          │      │      │      │    │瑀代繳，│0000000000000000│
│    │          │      │      │      │    │馮祥瑀再│號信用卡刷卡    │
│    │          │      │      │      │    │交予張家│                │
│    │          │      │      │      │    │核代繳  │                │
├──┼─────┼───┼───┼───┼──┼────┼────────┤
│ 13 │0000000000│王淑娟│王淑娟│98年10│365 │同上    │同上            │
│    │威寶門號  │      │      │月24日│元  │        │                │
├──┼─────┼───┼───┼───┼──┼────┼────────┤
│ 14 │0000000000│謝淑真│黃士凱│98年11│365 │由黃士凱│使用王美華之玉山│
│    │遠傳門號  │      │      │月19日│元  │交由張家│銀行卡號00000000│
│    │          │      │      │      │    │核代繳  │00000000號信用卡│
│    │          │      │      │      │    │        │刷卡            │
├──┼─────┼───┼───┼───┼──┼────┼────────┤
│ 15 │0000000000│張敏慈│張敏慈│98年11│697 │由張敏慈│同上            │
│    │亞太門號  │      │      │月19日│元  │交由吳甜│                │
│    │          │      │      │      │    │妮代繳，│                │
│    │          │      │      │      │    │吳甜妮再│                │
│    │          │      │      │      │    │交予張家│                │
│    │          │      │      │      │    │核代繳  │                │
├──┼─────┼───┼───┼───┼──┼────┼────────┤
│ 16 │0000000000│洪劉夏│馮祥瑀│98年10│781 │由馮祥瑀│使用陳瑜芳之中國│
│    │威寶門號  │姿    │      │月27日│元  │交由張家│信託商業銀行卡號│
│    │          │      │      │      │    │核代繳  │0000000000000000│
│    │          │      │      │      │    │        │號信用卡刷卡    │
├──┼─────┼───┼───┼───┼──┼────┼────────┤
│ 17 │0000000000│吳甜妮│吳甜妮│98年11│1764│由吳甜妮│使用林麗美之玉山│
│    │遠傳門號  │      │      │月19日│元  │交由張家│銀行卡號00000000│
│    │          │      │      │      │    │核代繳  │00000000號信用卡│
│    │          │      │      │      │    │        │刷卡            │
├──┼─────┼───┼───┼───┼──┼────┼────────┤
│ 18 │0000000000│賴宗華│黃士凱│98年11│401 │由黃士凱│1.使用游燕珠之玉│
│    │臺哥大門號│      │      │月22日│元  │交予張家│  山銀行卡號5521│
│    │          │      │      │      │    │核代繳  │  000000000000號│
│    │          │      │      │      │    │        │  信用卡刷卡    │
│    │          │      │      │      │    │        │2.即100年度偵字 │
│    │          │      │      │      │    │        │  第4489號移送併│
│    │          │      │      │      │    │        │  辦部分        │
├──┼─────┼───┼───┼───┼──┼────┼────────┤
│ 19 │0000000000│阮愛雯│阮愛雯│98年11│955 │由阮愛雯│1.使用羅元豪之玉│
│    │遠傳門號  │      │      │月19日│元  │交予馮祥│  山銀行卡號5521│
│    │          │      │      │      │    │瑀代繳，│  000000000000號│
│    │          │      │      │      │    │馮祥瑀再│  信用卡刷卡    │
│    │          │      │      │      │    │交予張家│2.即100年度偵字 │
│    │          │      │      │      │    │核代繳  │  第1644號移送併│
│    │          │      │      │      │    │        │  辦部分        │
├──┼─────┼───┼───┼───┼──┼────┼────────┤
│ 20 │0000000000│凌子軒│黃士凱│98年11│901 │由黃士凱│同上            │
│    │臺哥大門號│      │      │月22日│元  │交予張家│                │
│    │          │      │      │      │    │核代繳  │                │
└──┴─────┴───┴───┴───┴──┴────┴────────┘
附表三、不另為無罪諭知部分：
┌──┬─────┬───┬───┬───┬──┬────┬────────┐
│編號│行動電話門│申辦名│實際使│盜刷日│帳單│代繳對象│備註            │
│    │號、電信公│義人  │用人  │期    │金額│        │                │
│    │司        │      │      │      │    │        │                │
├──┼─────┼───┼───┼───┼──┼────┼────────┤
│ 1  │0000000000│張國棟│柯大鵬│98年11│5401│由柯大鵬│1.使用黃惠娟之玉│
│    │臺哥大門號│      │      │月19日│元  │交由張家│  山銀行卡號5521│
│    │          │      │      │      │    │核代繳  │  000000000000號│
│    │          │      │      │      │    │        │  信用卡刷卡    │
│    │          │      │      │      │    │        │2.即起訴書附表編│
│    │          │      │      │      │    │        │  號二部分      │
├──┼─────┼───┼───┼───┼──┼────┼────────┤
│ 2  │0000000000│劉昌德│柯大鵬│98年11│333 │同上    │1.使用王美華之玉│
│    │亞太門號  │      │      │月22日│元  │        │  山銀行卡號5521│
│    │          │      │      │      │    │        │  000000000000號│
│    │          │      │      │      │    │        │  信用卡刷卡    │
│    │          │      │      │      │    │        │2.即起訴書附表編│
│    │          │      │      │      │    │        │  號二十一部分  │
├──┼─────┼───┼───┼───┼──┼────┼────────┤
│ 3  │0000000000│劉昌德│柯大鵬│98年11│333 │同上    │1.使用王美華之玉│
│    │亞太門號  │      │      │月22日│元  │        │  山銀行卡號5521│
│    │          │      │      │      │    │        │  000000000000號│
│    │          │      │      │      │    │        │  信用卡刷卡    │
│    │          │      │      │      │    │        │2.即起訴書附表編│
│    │          │      │      │      │    │        │  號二十二部分  │
├──┼─────┼───┼───┼───┼──┼────┼────────┤
│ 4  │0000000000│柯大鵬│柯大鵬│98年11│496 │同上    │1.使用林麗美之玉│
│    │臺哥大門號│      │      │月19日│元  │        │  山銀行卡號5521│
│    │          │      │      │      │    │        │  000000000000號│
│    │          │      │      │      │    │        │  信用卡刷卡    │
│    │          │      │      │      │    │        │2.即起訴書附表編│
│    │          │      │      │      │    │        │  號二十九部分  │
├──┼─────┼───┼───┼───┼──┼────┼────────┤
│ 5  │0000000000│歐松旻│柯大鵬│98年11│2333│同上    │1.使用林麗美之玉│
│    │亞太門號  │（即歐│      │月22日│元  │        │  山銀行卡號5521│
│    │          │政昇）│      │      │    │        │  000000000000號│
│    │          │      │      │      │    │        │  信用卡刷卡    │
│    │          │      │      │      │    │        │2.即起訴書附表編│
│    │          │      │      │      │    │        │  號三十部分    │
├──┼─────┼───┼───┼───┼──┼────┼────────┤
│ 6  │0000000000│歐松旻│柯大鵬│98年11│461 │同上    │1.使用林麗美之玉│
│    │亞太門號  │      │      │月22日│元  │        │  山銀行卡號5521│
│    │          │      │      │      │    │        │  000000000000號│
│    │          │      │      │      │    │        │  信用卡刷卡    │
│    │          │      │      │      │    │        │2.即起訴書附表編│
│    │          │      │      │      │    │        │  號三十一部分  │
├──┼─────┼───┼───┼───┼──┼────┼────────┤
│ 7  │0000000000│周詩翰│柯大鵬│98年11│1144│同上    │1.使用林麗美之玉│
│    │和信門號  │      │      │月19日│元  │        │  山銀行卡號5521│
│    │          │      │      │      │    │        │  000000000000號│
│    │          │      │      │      │    │        │  信用卡刷卡    │
│    │          │      │      │      │    │        │2.即起訴書附表編│
│    │          │      │      │      │    │        │  號三十二部分  │
├──┼─────┼───┼───┼───┼──┼────┼────────┤
│ 8  │0000000000│歐政昇│柯大鵬│98年12│300 │同上    │1.使用林政佑之兆│
│    │威寶門號  │（即歐│      │月15日│元  │        │  豐國際商業銀行│
│    │          │松旻）│      │（起訴│    │        │  卡號0000000000│
│    │          │      │      │書誤載│    │        │  030777號信用卡│
│    │          │      │      │為16日│    │        │  刷卡          │
│    │          │      │      │）    │    │        │2.即起訴書附表編│
│    │          │      │      │      │    │        │  號三十三部分  │
└──┴─────┴───┴───┴───┴──┴────┴────────┘